【裁判字號】    98,抗,183
【裁判日期】    980831
【裁判案由】    強制執行
【裁判全文】
臺灣桃園地方法院民事裁定               98年度抗字第183號
抗  告  人  甲○○
相  對  人  桃園縣私立泉僑高級中學
法定代理人  乙○○
上列再抗告人因與相對人間強制執行事件，再抗告人對於民國98
年7 月31日本院所為之裁定提起再抗告，本院裁定如下：
    主  文
再抗告駁回。
再抗告費用新台幣壹仟元由再抗告人負擔。
    理  由
一、按對於抗告法院之裁定再為抗告，僅得以其適用法規顯有錯
    誤為理由，並經原法院之許可者為限。前項許可，以原裁定
    所涉及之法律見解具有原則上重要性者為限。非訟事件法第
    45條第3 項、第4 項定有明文。
二、本件再抗告意旨略以：按依法公布施行之法律，法官應以其
    為審判之依據，不得認定法律為違憲而逕行拒絕適用，大法
    官解釋釋字第371 號解釋文著有明文。復依民事訴訟法第22
    2 條，法官之判決不得以自由心證認定「具有法源依據和法
    理依據之法定直接證據」，法官之判決必須符合邏輯，經得
    起社會公評。再抗告人於本案所主張之法源依據為憲法、勞
    基法、勞資爭議處理法、教育基本法、教師法暨教師法施行
    細則、教育人員任用條例暨教育人員任用條例施行細則、私
    立學校法暨私立學校法施行細則、公立學校教職員敘薪辦法
    、公立高級中等以下學校教師成績考核辦法、教師申訴評議
    委員會組織及評議準則及教育相關法令。再抗告人於本案中
    所提出證據，均為法定直接證據且具有法源依據和法理依據
    。依教師法第29條、第32條和教師申訴評議委會組織及評議
    準則第32條，法律已規定教師與學校之勞資爭議由教師申訴
    評議仲裁，教育主管機關教育部依法將中央教師申訴評議委
    員會評議決議認定為準司法判決，但承審法官卻將之扭曲為
    僅是評議紀錄及答覆。依憲法第165 條、教師法第2 條及第
    19條、第20條、第24條第3 項、私立學校法第63條和私立學
    校法施行細則第38條第4 項，教師之待遇受憲法和法律及相
    關教育法令所保障，私立學校教師之敘薪及年資和考核應依
    照公立學校之規定辦理，本件相對人校內行政擅自對教師之
    待遇的任何規定都是違法的，教師暨助教職務等級表和公立
    中小學教師敘薪額一覽表是教師待遇之法律規定，是教師在
    法規上享有俸給權的法定直接證據。相對人未遵教育部中央
    教師申訴評議委員會第8 屆第75次會議決議評議書給付再抗
    告人法定薪資及辦理復職，僅於97年12月15日給付新台幣（
    下同）122,470 元、98年1 月15日給付51,518元及於98年2
    月13日、98年3 月13日、98年4 月15日、98年5 月15日、98
    年6 月15日、98年7 月15日分別給付28,998元，尚積欠再抗
    告人應領之法定薪資為418,504 元。教師法第29條、第32條
    和教師申訴評議委員會組織及評議準則第32條，法律規定其
    主管機關為教育部，依法教育部中央教師申訴評議委員會的
    會議決議當然是有法源依據和法理依據的法律效力，如同地
    方之調解委員會簡易庭，被雇教師（勞方）與僱用學校（資
    方）之爭議當然由主管機關教育部仲裁，而不是交付縣市勞
    資爭議仲裁委員會仲裁，相對人曾因教育部中央教師申訴評
    議委員會第8 屆第75次會議決議具有法律效力，提行政訴訟
    要求教育部撤銷申訴評議書而被駁回，卻又未確實執行具有
    法律效力之仲裁性質申訴評議決議書。再抗告人一家四口之
    經濟來源，惟賴再抗告人之收入維生。為此，爰依法提起本
    件再抗告，聲明(一)原裁定廢棄；(二)另為裁定准予強制執行，
    並提出再抗告人安泰銀行存摺轉帳紀錄（帳號：
    000-00-00000 0-0-00） 、本院98年度抗字第183 號民事裁
    定（以上皆為影本）各1 份為證。
三、按現行勞資爭議處理法第37條規定：「勞資爭議經調解成立
    或仲裁者，當事人之一方不履行其義務時，他方當事人得向
    該管法院聲請裁定強制執行並免繳裁判費，於聲請強制執行
    時，並免繳執行費。前項聲請事件，法院應於七日內裁定之
    。對於前項裁定，當事人得為抗告，抗告之程序適用非訟事
    件法之規定，非訟事件法未規定者準用民事訴訟法之規定。
    」（註：勞資爭議處理法業於98年7 月1 日修正公布全文66
    條，施行日期由行政院定之，迄今尚未生效。）。而此所謂
    勞資爭議經仲裁者，依同法第24條至第36條之規定，僅限由
    縣市主管機關組成之勞資爭議仲裁委員會處理之事件，即調
    解不成立並經爭議當事人雙方之申請或主管機關認為情節重
    大有交付仲裁之必要時得依職權，而交付勞資爭議仲裁委員
    會仲裁者。經查，本件再抗告人據以提出強制執行聲請者，
    為教育部中央教師申訴評議委員會之評議，要非上開現行勞
    資爭議處理法規定得聲請法院裁定強制執行並免繳裁判費之
    「調解成立」或「仲裁」甚明。再抗告人雖援引憲法、勞基
    法、勞資爭議處理法、教育基本法、教師法暨教師法施行細
    則、教育人員任用條例暨教育人員任用條例施行細則、私立
    學校法暨私立學校法施行細則、公立學校教職員敘薪辦法、
    公立高級中等以下學校教師成績考核辦法、教師申訴評議委
    員會組織及評議準則及教育相關法令為由，提起本件再抗告
    ，惟終仍未按現行勞資爭議處理法第37條、第24條至第36條
    規定提出得聲請法院裁定強制執行並免繳裁判費之「調解成
    立」或「仲裁」。再抗告人主張伊所執教育部中央教師申訴
    評議委員會第8 屆第75次會議決議屬得依現行勞資爭議處理
    法聲請裁定強制執行之仲裁，容有誤解。揆諸首揭法文，再
    抗告人認本件裁定適用法規顯有錯誤，洵屬無據，且無涉原
    則上重要性之法律見解，從而本件再抗告不應許可，故裁定
    駁回之。
四、依非訟事件法第21條第2 項、第45條第3 項、第4 項，裁定
    如主文。
中    華    民    國    98    年    8     月    31    日
                  民事第一庭  審判長法  官  郭琇玲
                                    法  官  陳婉玉
                                    法  官  陳雪玉
不得再抗告。
上列正本證明與原本無異。
中    華    民    國    98    年    9     月    2     日
                                    書記官  吳瓊英


司法院資訊處製作；財團法人民間司法改革基金會備份。
